# 关于发行公司债券涉及上调票面利率选择权的会计处理

提问人：lynnduxxx 时间：2020-02-27 16:59:01
请教各位前辈，某A股上市公司 2019 年 1 月 1 日开始执行新金融工具准则，并于 2019 年 9 月份面向合格投资者发行公司债券， 5 亿元，利率3%，附第三年调整票面利率和债券持有人赎回债券选择权。
在Day one，这个选择权是否符合嵌入衍生工具的规定需要拆分，并评估其公允价值？

回答人：chenyiwei
一般理解无需拆分，不需要单独核算该项衍生工具。仍符合“本金＋利息”的合同现金流量特征。可参考新CAS 22应用指南中“导致合同现金流量的时间分布或金额变更的合同条款”这部分内容。